臺灣高雄地方法院高雄簡易庭裁定
111年度雄秩字第111號
移送機關    高雄市政府警察局鼓山分局
被移送人    吳豐裕


上列被移送人因違反社會秩序維護法，經移送機關以民國111年6
月6日高市警鼓分偵字第11171662800號移送書移送審理，本院裁
定如下：
    主  文
吳豐裕無故撥打警察機關報案專線，經勸阻不聽，處罰鍰新臺幣
陸仟元。
    事實理由及證據
一、被移送人於下列時、地有違反社會秩序維護法之行為：
㈠、時間：民國111年1月11日16時24分許至111年4月14日18時27
    分許。
㈡、地點：高雄市○○區○○路00號。
㈢、行為：被移送人於民國111年1月11日至同年2月21日間，無故
    撥打110報案專線電話共計46筆、1999人民陳情專線轉報110
    報案專線電話共計18筆，經員警勸阻不聽，嗣又於111年4月
    6日16時23分許、111年4月12日15時42分許撥打1999人民陳
    情專線轉報110報案專線電話及於111年4月14日18時27分許
    撥打110報案專線電話，因而對110報案臺影響嚴重。
二、上開事實，有下列之事證證明屬實：
㈠、被移送人於警訊時之陳述。 
㈡、報案監視影像截圖、偵查報告、員警當面告誡之監錄光碟暨
    影像截圖、高雄市鼓山分局內惟派出所110報案紀錄單、高
    雄市政府線上即時服務系統（非網路部份）人民陳情案件處
    理聯單、高雄市政府警察局勤務指揮中心受理110報案紀錄
    單。
三、按無故撥打警察機關報案專線，經勸阻不聽者，處拘留或新
    臺幣1萬2,000元以下罰鍰，社會秩序維護法第85條第4款定
    有明文。經查，前開移送事實業有報案監視影像截圖、偵查
    報告、員警當面告誡之監錄光碟暨影像截圖、高雄市鼓山分
    局內惟派出所110報案紀錄單、高雄市政府線上即時服務系
    統（非網路部份）人民陳情案件處理聯單、高雄市政府警察
    局勤務指揮中心受理110報案紀錄單在卷可稽。而被移送人
    對於上開事實固不爭執，惟辯稱：因建榮路與日昌路33巷有
    多部改裝機車繞行妨害安寧，故報案處理云云，然處理員警
    多次到場查無被移送人所述報案內容，此有卷附之高雄市鼓
    山分局內惟派出所110報案紀錄單及高雄市政府警察局勤務
    指揮中心受理110報案紀錄單可佐。是被移送人上開違序行
    為，洵堪認定，應依社會秩序維護法第85條第4款之規定論
    處。爰審酌被移送人之違犯情節、動機、目的、智識程度及
    行為所生之損害等一切情狀，量處如主文所示之罰鍰。
四、依社會秩序維護法第45條第1項、第85條第4款，裁定如主文
    。 
中　　華　　民　　國　　111 　年　　6 　　月　　24　　日
                  高雄簡易庭  法　　　官  林綉君
以上正本係照原本作成。
如不服本裁定，得於裁定書送達之翌日起5 日內，以書狀敘述理
由，向本庭提出抗告。
中　　華　　民　　國　　111 　年　　6 　　月　　24　　日
                              書  記  官  羅崔萍